【裁判字號】    88,易,584
【裁判日期】    890131
【裁判案由】    傷害
【裁判全文】
臺灣基隆地方法院刑事判決                      八十八年度易字第五八四號
    公訴人  臺灣基隆地方法院檢察署檢察官
    被      告  甲○○
右列被告因傷害案件，經檢察官提起公訴 (八十八年度偵字第一八五七號) ，本院判
決如左：
    主  文
甲○○共同傷害人之身體，處有期徒刑伍月，如易科罰金，以佰元折算壹日。
    事  實
一、甲○○與另三名年約二十餘歲之不詳姓名年籍男女（二男、一女）於民國八十八
    年二月十三日下午九時許，在台北縣三重市○○路口，搭乘由乙○○所駕駛之車
    號Ｔ５─７０２號營業小客車，同日下午十時許，乙○○依囑將甲○○等四人載
    至基隆市○○路二十五號前下車，甲○○與另三名年約二十餘歲之不詳姓名年籍
    男女，竟因細故，基於傷害之犯意聯絡，共同出手毆打乙○○，致乙○○受有右
    側第九肋骨骨折、右側腹壁（起訴書誤載為股壁）及兩肩挫傷之普通傷害。
二、案經被害人乙○○訴由基隆市警察局第二分局報請台灣基隆地方法院檢察署檢察
    官偵查起訴。
    理  由
一、訊據被告甲○○矢口否認有何傷害犯行，辯稱：案發當日我與我女友人在員林，
    如何能分身回至基隆市毆打告訴人乙○○，告訴人應係誤認云云。惟查被告如何
    於右揭時地夥同另三名年約二十餘歲之不詳姓名年籍男女（二男、一女）共同毆
    打告訴人成傷之情，迭據告訴人於警訊、偵、審時指訴綦詳，本院詢問告訴人有
    無可能誤認？告訴人回以當時被告係坐在後座中間之位置，其從照後鏡有看清被
    告容貌，且遭被告毆打時亦有看清被告之容貌等語，且查證人即承辦本件傷害案
    件之員警張簡同枝於偵查時結證稱：（如何查到甲○○？）當時曾去查訪過發生
    事故附近的人，大部分的人都三緘其口，但有幾人私底下跟我們說是游家的老三
    ，與他的朋友做的，我們就通知甲○○的父親帶小孩過來給乙○○指認，第一次
    帶過來時，帶老大游志強及老二游志偉，黃先生來指認說第一個好像很面熟，不
    敢確定是否就是當天坐計程車的人，但他馬上排除老二，說游志偉當天不在場，
    第二天游志強到我們派出所，先告訴我說甲○○沒有回來，我要求他打電話給甲
    ○○一定要叫他回來，游志強就打派出所自動電話給甲○○，甲○○再從雲林打
    電話回我們派出所，我在電話中有聽到一個女的在罵，幹，他們要怎麼樣都沒有
    關係，我就勸甲○○要回來，甲○○來的那一天是游志強陪他過來的，乙○○一
    到派出所馬上就指認甲○○是毆打他的人，事後我們才知道，甲○○在游志強第
    一次到派出所那一天，就有回來，只是沒到派出所而已，至於告訴我是游家老三
    打人的鄰居，因與甲○○的父母都是二、三十年的鄰居，不太可能到法院做證，
    因為他們說礙於人情會得罪游家等語，是告訴人之指訴應非子虛，且倘非被告所
    為，被告於警方多次通知到場供告訴人指認，何以無故多次不到，嗣到場即經告
    訴人指認無訛，嗣本院為究明真相曾於八十八年十二月七日開庭並當庭告以被告
    應於八十八年十二月二十日下午二時至法務部調查局接受測謊鑑定，詎被告屆時
    亦無正當理由不到（嗣經拘提到案，雖提出醫院門診單，然查該門診單係於八十
    八年十二月二十一日之就診紀錄，顯與測謊鑑定期間無任何衝突之處），從警訊
    之指認及測謊鑑定，被告百般拖延，顯見被告畏罪情卻，益徵告訴人之指訴確為
    真實，至證人蔡玉惠雖於偵查時證稱案發當時被告與其在員林等語，惟檢察官再
    問：八十八年二月十三日晚甲○○在何處？證人蔡玉蕙答以：應該在我家裡，我
    與我媽在台中，我是凌晨一點才回去的等語，然證人蔡玉蕙與被告係男女朋友，
    其證言難免偏袒，況且台灣地區因交通便捷，往返員林與基隆間並無難事，所需
    通車時間亦不長，以三小時要往返基隆、員林間更非難事，因此尚難以證人蔡玉
    蕙於偵查時之證言遽認被告於案發時確係身在員林，被告所辯無非事後卸責之詞
    ，不足採信，事證明確，被告傷害犯行，洵堪認定。
二、核被告所為，係犯刑法第二百七十七條第一項之傷害罪。被告與另三名年約二十
    餘歲之不詳姓名年籍男女間互有犯意聯絡與行為分擔，應論以共同正犯。爰審酌
    被告素行非佳，僅因細故即對告訴人拳打腳踢，下手力道非輕，致告訴人受有右
    側第九肋骨骨折、右側腹壁及兩肩挫傷之傷害，受傷程度非輕，造成告訴人生活
    起居極度不便，身心飽遭煎熬，及被告犯罪後否認犯行毫無誠意與告訴人和解等
    一切情狀，量處如主文所示之刑，並諭知易科罰金之折算標準。
三、據上論結，應依刑事訴訟法第二百九十九條第一項前段，刑法第二十八條、第二
    百七十七條第一項、第四十一條，罰金罰鍰提高標準條例第一條前段、第二條，
    判決如主文。
本案經檢察官林楨森到庭執行職務
中      華      民      國    八十九    年     一      月    三十一     日
                                台灣基隆地方法院刑事第二庭
                                        法  官  徐  世  禎
右正本證明與原本無異。
對於本件判決如有不服，應於收受送達後十日內，向本院提出上訴書狀，上訴於臺灣
高等法院，並按他造當事人之人數附具繕本。
                                        書記官  莊  國  隆
中      華      民      國    八十九    年     二      月      十       日
附錄論罪法條：
刑法第二百七十七條第一項：
傷害人之身體或健康者，處三年以下有期徒刑，拘役或一千元以下罰金。


司法院資訊處製作；財團法人民間司法改革基金會備份。
